臺灣臺東地方法院刑事判決　　　　　　　　　　　　　九十四年度易字第一九號
　　公　訴　人　臺灣臺東地方法院檢察署檢察官
　　被　　　告　丙○○
右列被告因恐嚇等案件，經檢察官提起公訴（九十四年度偵字第一五一號），本院判
決如左：
    主  文
丙○○以加害生命、財產之事，恐嚇他人致生危害於安全，處有期徒刑肆月，如易科
罰金，以參佰元折算壹日；又傷害人之身體，處有期徒刑參月，如易科罰金，以參佰
元折算壹日。應執行有期徒刑陸月，如易科罰金，以參佰元折算壹日。
    事  實
一、丙○○因與戊○○間因簽賭地下樂透彩發生債務糾紛，竟於民國九十三年五月二
    十日十六時許，先至戊○○位於臺東縣長濱鄉長濱村八鄰長濱八六號住處，以加
    害戊○○生命、財產之「送妳一桶汽油及火柴」話語，恐嚇戊○○，使戊○○心
    生畏懼，致生危害於戊○○之安全；復於同日十七時許，在同鄉長濱菜市場，以
    徒手方式毆打戊○○之女丁○○，並以腳踢當時已倒臥於地之丁○○，致其受有
    前額血腫（長六公分、寬三公分）之傷害，經丁○○報警後，始悉上情。
二、案經丁○○訴由臺東縣警察局成功分局報告臺灣臺東地方法院檢察署檢察官偵查
    起訴。
    理  由
一、訊據被告丙○○固坦承於前揭時地因債務糾紛分別與戊○○、丁○○發生口角、
    拉扯之事實，然矢口否認有何恐嚇、傷害犯行，辯稱：伊當日並未向戊○○恫稱
    「送妳一桶汽油及火柴」等語，亦未故意毆打、踢踹丁○○云云。惟查，右揭事
    實，業經證人戊○○、丁○○於本院審理中具結證述明確，核與證人乙○○於警
    詢、偵訊中具結證稱：「當時我在家聽到後方有爭吵聲，我就前往察看，看到丁○○倒在地上，丙○○正用腳踢丁○○身上，我就上前拉住制止丙○○。」（見
    九十三年五月二十九日警詢筆錄）、「．．．當時我在家裡看電視，聽到後方有
    人在喊救命，我就走過去看，就看到丁○○已經躺在地上不省人事，當時丙○○
    還有用拳頭打他及腳踢他。」（見九十四年三月四日偵訊筆錄）等情相符，復有
    署立花蓮醫院豐濱分院診斷證明書、地下樂透號碼單各一紙及和解書二紙附卷可
    稽，足見被告前揭所辯，顯屬事後卸責之詞，不足採信。本件事證明確，被告犯
    行堪予認定。
二、核被告所為，係犯刑法第三百零五條之恐嚇危害安全罪、第二百七十七條第一項
    之傷害罪。其所犯二罪間，犯意各別，行為互殊，應分論併罰。爰審酌被告因債
    務糾紛即以加害生命、財產之言詞恐嚇年紀已近八十歲之女性長者，甚至出手毆
    打告訴人成傷，對他人身心均生危害，且於犯後猶飾詞狡辯，未見悔改等一切情
    狀，分別量處如主文所示之刑，另各諭知易科罰金之折算標準，並定其應執行刑
    暨易科罰金之折算標準。
據上論斷，應依刑事訴訟法第二百九十九條第一項前段，刑法第二百七十七條第一項
、第三百零五條、第五十一條第五款，罰金罰鍰提高標準條例第一條前段、第二條，
判決如主文。
本案經檢察官甲○○到庭執行職務。
中      華      民      國      九十四      年    六    月     三十     日
                                  臺灣臺東地方法院刑事第一庭
                                      審判長法  官  李勝琛
                                            法  官  呂煜仁
                                            法  官  黃珮茹
右正本證明與原本無異。
如不服本判決，應於判決送達後十日內向本院提出上訴狀。（須附繕本）
「切勿逕送上級法院」
                                            書記官  徐源坤
中      華      民      國      九十四      年    六    月     三十     日
附錄論罪法條：
中華民國刑法第二百七十七條第一項
傷害人之身體或健康者，處三年以下有期徒刑、拘役或一千元以下罰金。
犯前項之罪因而致人於死者，處無期徒刑或七年以上有期徒刑；致重傷者，處三年以上
十年以下有期徒刑。
中華民國刑法第三百零五條
以加害生命、身體、自由、名譽、財產之事，恐嚇他人致生危害於安全者，處二年以下
有期徒刑、拘役或三百元以下罰金。
中華民國刑法第五十一條第五款
(數罪併罰之方法)
數罪併罰，分別宣告其罪之刑，依左列各款定其應執行者：
一  宣告多數死刑者，執行其一。
二  宣告之最重刑為死刑者，不執行他刑。但從刑不在此限。
三  宣告多數無期徒刑者，執行其一。
四  宣告之最重刑為無期徒刑者，不執行他刑。但罰金及從刑不在此限。
五  宣告多數有期徒刑者，於各刑中之最長期以上，各刑合併之刑期以下
    ，定其刑期。但不得逾二十年。
六  宣告多數拘役者，比照前款定其刑期。但不得逾四個月。
七  宣告多數罰金者，於各刑中之最多額以上，各刑合併之金額以下，定
    其金額。
八  宣告多數褫奪公權者，僅就其中最長期間執行之。
九  宣告多數沒收者，併執行之。
一○  依第五款至第九款所定之刑，併執行之。
